---
title: "Guia_de_funciones_meteorologicas"
output: rmarkdown::html_vignette
vignette: >
  %\VignetteIndexEntry{Guia_de_funciones_meteorologicas}
  %\VignetteEngine{knitr::rmarkdown}
  %\VignetteEncoding{UTF-8}
---

```{r, include = FALSE}
knitr::opts_chunk$set(
  collapse = TRUE,
  comment = "#>"
)
```



```{r setup}
library(PaqueteDatosMeteorologicos)
```

## Introduccion a PaqueteDatosMeteorologicos

El paquete `PaqueteDatosMeteorologicos` está diseñado para facilitar la clasificación, transformación y visualización de datos climáticos, centrándose en parámetros como la temperatura. Ofrece herramientas para convertir entre escalas de temperatura, analizar datos de distintas estaciones y generar resúmenes claros y útiles para el análisis meteorológico. Este paquete proporciona un enfoque práctico para trabajar con datos meteorológicos, integrando métodos esenciales para una interpretación más eficiente.

## Comenzando con el paquete

A continuación, se presenta una demostración rápida de algunas de las funcionalidades principales del paquete PaqueteDatosMeteorológicos. Exploraremos cómo:

- Clasificar la temperatura en categorías específicas usando la función `clasificar_temperatura()`.
- Convertir temperaturas entre las escalas Celsius y Fahrenheit utilizando funciones dedicadas.
- Generar gráficos de temperaturas registradas en distintas estaciones meteorológicas.
- Crear resúmenes detallados de datos de una estación específica.

Cada ejemplo está diseñado para brindarte una comprensión práctica de cómo utilizar las funciones de manera efectiva en el análisis de datos meteorológicos. ¡Comencemos!

### Clasificar Temperatura

La función `clasificar_temperatura()` permite categorizar las temperaturas según rangos predefinidos. A continuación, un ejemplo rápido:

```{r}
temperatura <- 22  # Temperatura en grados Celsius

# Clasificar temperatura
clasificar_temperatura(temperatura)
```

### Convertir de Celsius a Fahrenheit

La función `convertir_cf` convierte temperaturas de grados Celsius a Fahrenheit. Aquí tienes un ejemplo:

```{r}
celsius <- 25  # Temperatura en grados Celsius

# Convertir a Fahrenheit
convertir_cf(celsius)
```

### Convertir de Fahrenheit a Celsius

La función `convertir_fc()` convierte temperaturas de grados Fahrenheit a Celsius. Ejemplo rápido:

```{r}
fahrenheit <- 77  # Temperatura en grados Fahrenheit

# Convertir a Celsius
convertir_fc(fahrenheit)
```

### Resumen de una Estacion Meteorologica

La función `tabla_resumen_temperatura()` genera un resumen estadístico de los datos registrados en una estación específica. Este resumen incluye el promedio, la desviación estándar, y los valores mínimos y máximos de la temperatura. Ejemplo:

```{r}
tabla_resumen_temperatura('NH0910')
```

### Grafico de Temperaturas por Estacion

La función `grafico_temperatura()` permite visualizar las temperaturas registradas en distintas estaciones meteorológicas. Un ejemplo básico:

```{r}
grafico_temperatura(NH0046)
```


